Config:
  hfst:
    Gen: ../../../src/generator-gt-norm.hfst
    Morph: ../../../src/analyser-gt-norm.hfst
  xerox:
    Gen: ../../../src/generator-gt-norm.xfst
    Morph: ../../../src/analyser-gt-norm.xfst
    App: lookup

Tests:

# todo:
# Proofread the gold standard (below)
# Then: run analyser, then correct. 


  Verb - soppiit - ok: # Verb 'to bring'
     soppiit+V+Inf: soppiit
     soppiit+V+Act+Ind+Prs+Sg1: sovin
     soppiit+V+Act+Ind+Prs+Sg2: sovit
     soppiit+V+Act+Ind+Prs+Sg3: soppii
     soppiit+V+Act+Ind+Prs+Pl1: sovima
     soppiit+V+Act+Ind+Prs+Pl2: sovitta
     soppiit+V+Act+Ind+Prs+Pl3: sovithaan
     soppiit+V+Act+Ind+Prt+Sg1: sovin
     soppiit+V+Act+Ind+Prt+Sg2: sovit
     soppiit+V+Act+Ind+Prt+Sg3: sopi
     soppiit+V+Act+Ind+Prt+Pl1: sovima
     soppiit+V+Act+Ind+Prt+Pl2: sovitta
     soppiit+V+Act+Ind+Prt+Pl3: sovithiin
     soppiit+V+Act+PrfPrc+Sg+Nom: sopinu
     soppiit+V+Pass+PrfPrc+Nom: sovittu
     soppiit+V+Act+PrfPrc+Pl+Nom: sopinheet
     soppiit+V+Act+PrsPrc+Sg+Nom: soppiiva
     soppiit+V+Act+PrsPrc+Pl+Nom: soppiivat
     soppiit+V+Pass+PrsPrc+Sg+Nom: sovittava
     soppiit+V+Pass+PrsPrc+Pl+Nom: sovittavat

     soppiit+V+Act+Cond+Sg1: sopisin
     soppiit+V+Act+Cond+Sg2: sopisit
     soppiit+V+Act+Cond+Sg3: sopis
     soppiit+V+Act+Cond+Pl1: sopisimma
     soppiit+V+Act+Cond+Pl2: sopisitta
     soppiit+V+Act+Cond+Pl3: sovittais
     soppiit+V+Pass+Cond: sovittais

     soppiit+V+Act+Imprt+Sg2: sovi
     soppiit+V+Act+Imprt+Pl2: sopikkaa
     
     soppiit+V+Act+Inf3+Ine: sopimassa
     soppiit+V+Act+Inf3+Ela: sopimasta
     soppiit+V+Act+Inf3+Ill: sopimhaan
     soppiit+V+Act+Inf3+Ade: sopimalla
     soppiit+V+Act+Inf3+Abe: sopimatta